臺灣新竹地方法院宣示判決筆錄　　　　　96年度訴字第318 號
公　訴　人　臺灣新竹地方法院檢察署檢察官
被　　　告　乙○○
指定辯護人　本院公設辯護人　甲○○
上列被告因違反毒品危害防制條例一案，經檢察官提起公訴（96
年度毒偵字第419 號），及追加起訴（96年度毒偵字第708 號、
第712 號）後，聲請本院改依協商程序而為判決，於中華民國96
年6 月22日下午4 時在本院刑事第七法庭宣示判決，出席職員如
下：
法官起立朗讀判決主文、犯罪事實要旨、處罰條文，及告以上訴
限制、期間並提出上訴狀之法院，且諭知記載其內容：
一、主  文：
    乙○○施用第一級毒品，累犯，處有期徒刑捌月；又施用第
    二級毒品，累犯，處有期徒刑柒月；又施用第一級毒品，累
    犯，處有期徒刑玖月；又施用第二級毒品，累犯，處有期徒
    刑捌月；又施用第一級毒品，累犯，處有期徒刑拾月，扣案
    之海洛因肆小包毛重共壹點壹公克（合計淨重零點貳公克
    ，空包裝重零點捌捌公克），沒收銷燬之；又施用第二級毒
    品，累犯，處有期徒刑玖月。主刑部分應執行有期徒刑貳年
    陸月。
二、犯罪事實要旨：
（一）乙○○前曾於民國91年5 月間，因違反毒品危害防制條例
      案件，經本院於91年12月10日，以91年度竹東簡字第117
      號刑事簡易判決，判處有期徒刑6 月，嗣於92年1 月30日
      確定；又於92年10月間，因違反毒品危害防制條例施用第
      一級、第二級毒品案件，經本院於92年11月20日，以92年
      度訴字第541 號刑事判決，分別判處有期徒刑8 月、8 月
      ，並經定應執行刑為有期徒刑1 年2 月，嗣於92年12月15
      日確定，上開2 罪接續執行，於93年1 月9 日入監執行，
      並於94年7 月30日縮刑期滿執行完畢。
（二）乙○○前於88年4 月間，因施用毒品案件，經本院以88年
      度毒聲字第1421號裁定送觀察、勒戒後，認無繼續施用毒
      品傾向，經臺灣新竹地方法院檢察署檢察官於88年9 月29
      日以88年度偵字第3328號為不起訴處分確定。
（三）乙○○不知警惕，又於89年7 月間，因施用第二級毒品案
      件，經本院以89年度毒聲字第1960號裁定送勒戒處所觀察
      、勒戒後，因認有繼續施用毒品之傾向，再經本院以89年
      度毒聲字第2963號裁定令入戒治處所施以強制戒治1 年，
      於90年1 月31日入所，嗣其強制戒治執行滿3 月後，經戒
      治處所認無繼續戒治之必要，乃報由檢察官聲請本院以90
      年度毒聲字第924 號裁定停止戒治，於90年7 月9 日因停
      止其處分之出監，所餘戒治期間付保護管束，旋其停止戒
      治所餘戒治期間於90年12月16日屆滿，因期滿未經撤銷，
      視為強制戒治期滿執行完畢；同時其本次非法施用第二級
      毒品之犯行，亦經本院於90年1 月5 日，以90年度竹東簡
      字第3 號刑事簡易判決判處有期徒刑4 月，嗣於90年2 月
      16日確定，於91年4 月28日入監執行，並於91年8 月15日
      因徒刑易科執畢出監。
（四）乙○○竟不知警惕，又於91年5 月間，因施用第二級毒品
      案件，經臺灣新竹地方法院檢察署檢察官聲請強制戒治，
      本院於91年12月25日，以91年度毒聲字第1115號裁定令入
      戒治處所施以強制戒治1 年，於92年10月8 日入所執行強
      制戒治，嗣於93年1 月9 日因修正毒品危害防制條例而出
      所。同時其本次非法施用第二級毒品之犯行，亦經本院於
      91年12月10日，以91年度竹東簡字第117 號刑事簡易判決
      ，判處有期徒刑6 月，嗣於92年1 月30日確定，其執行情
      形如前述（一）。
（五）乙○○不知悔改，又於92年10月間，因施用第一級、第二
      級毒品案件，經本院於92年11月20日，以92年度訴字第54
      1 號刑事判決，分別判處有期徒刑8 月、8 月，並經定應
      執行刑為有期徒刑1 年2 月，嗣於92年12月15日確定，其
      執行情形如前述（一）。
（六）乙○○不知悛悔，又於95年4 月間，因施用第一級、第二
      級毒品案件，經本院於95年9 月29日，以95年度訴字第42
      1 號宣示判決筆錄，分別判處有期徒刑1 年4 月、10月，
      並經定應執行刑為有期徒刑2 年，嗣於95年10月25日確定
      ，現正執行中。
（七）乙○○竟不知悛悔，於前開觀察、勒戒處分執行完畢釋放
      後，「5 年內再犯」施用毒品案件，並經法院判處罪刑確
      定後，復分別基於施用第一級、第二級毒品的犯罪意思，
      於下列時間，分別為下列行為：
  １、(1)基於施用第一級毒品海洛因的犯罪意思，於95年9 月19
      日晚上某時許，在其位於新竹縣竹東鎮○○街156 巷23號
      2 樓之住處內，以將海洛因摻入香煙內，再點火吸食之方
      式，施用第一級毒品海洛因1 次。(2)另基於施用第二級毒
      品安非他命的犯罪意思，於上開時、地，以將安非他命置
      於玻璃球內，再以火燒烤，吸其煙霧之方式，施用第二級
      毒品安非他命1 次。嗣因乙○○為警方列管在案之毒品調
      驗人口，而為警通知於95年9 月21日下午2 時許到案採集
      尿液送驗結果，呈鴉片類陽性及安非他命類陽性反應，始
      悉上情。
  ２、又另行起意，(1)復基於施用第一級毒品海洛因的犯罪意思
      ，於96年2 月26日晚上某時許，在上開地點，以將海洛因
      摻入香煙內，再點火吸食之方式，施用第一級毒品海洛因
      1 次。(2)另基於施用第二級毒品安非他命的犯罪意思，於
      上開時、地，以將安非他命置於玻璃球內，再以火燒烤，
      吸其煙霧之方式，施用第二級毒品安非他命1 次。嗣於96
      年2 月28日下午1 時20分許，在新竹縣竹東鎮○○里○○
      街18巷19號為警查獲，經警採集其尿液送驗結果，呈鴉片
      類陽性及安非他命類陽性反應，始悉上情。
  ３、又另行起意，(1)復基於施用第一級毒品海洛因的犯罪意思
      ，於96年4 月17日晚上某時許，在上開地點，以將海洛因
      摻入香煙內，再點火吸食之方式，施用第一級毒品海洛因
      1 次。(2)另基於施用第二級毒品安非他命的犯罪意思，於
      上開時、地，以將安非他命置於玻璃球內，再以火燒烤，
      吸其煙霧之方式，施用第二級毒品安非他命1 次。嗣於96
      年4 月20日下午2 時20分許，在新竹縣竹東鎮○○街156
      巷東方新都三期守衛室旁為警查獲，並扣得其所有的海洛
      因4 小包毛重共1.1 公克，經警採集其尿液送驗結果，呈
      可待因陽性、嗎啡陽性、安非他命陽性及甲基安非他命陽
      性反應，始悉上情。
三、處罰條文：
    毒品危害防制條例第10條第1 項、第2 項、第18條第1 項前
    段，刑法第11條、第47條第1 項、第51條第5 款。
四、協商判決除有刑事訴訟法第455 條之4 第1 項第1 款於本訊
    問程序終結前，被告撤銷協商合意或檢察官撤回協商聲請者
    ；第2 款被告協商之意思非出於自由意志者；第4 款被告所
    犯之罪非第455 條之2 第1 項所定得以協商判決者；第6 款
    被告有其他較重之裁判上一罪之犯罪事實者；第7 款法院認
    應諭知免刑或免訴、不受理者情形之一，及違反同條第2 項
    「法院應於協商合意範圍內為判決；法院為協商判決所科之
    刑，以宣告緩刑或2 年以下有期徒刑、拘役或罰金為限」之
    規定者外，檢察官與被告均不得上訴。
五、如有前項得上訴之情形，得自收受宣示判決筆錄送達之日起
    10日內，向本院提出上訴書狀，上訴於第二審法院。
中　　華　　民　　國　　96　　年　　6 　　月　　22　　日
                  刑事第四庭書  記  官  鄧雪怡
                            審判長法官  馮俊郎
以上正本證明與原本無異。
中　　華　　民　　國　　96　　年　　6 　　月　　22　　日
                            書  記  官  鄧雪怡
附錄本案處罰實體法條全文：
毒品危害防制條例第10條第1 項、第2 項：
施用第一級毒品者，處6 月以上5 年以下有期徒刑。
施用第二級毒品者，處3 年以下有期徒刑。
